臺灣高等法院臺中分院刑事判決　　　　94年度上訴字第1953號
上　訴　人
即　被　告　甲○○
　　　　　　　　　　　3號
上列上訴人因違反毒品危害防制條例案件，不服臺灣臺中地方法
院94年度訴字第2321號中華民國94年8月18日第一審判決（起訴
案號：臺灣臺中地方法院檢察署94年度毒偵字第3905號），提起
上訴，本院判決如下：
    主  文
上訴駁回。
    事  實及理  由
一、本案經本院審理結果，認第一審判決認事用法及量刑均無不
    當，應予維持，並引第一審判決書記載之事實、證據及理由
    。（如附件）
二、被告提起上訴未提出任何有利證據及辯解，嗣經合法傳喚亦
    均未到庭，或以書狀為任何陳述，空言上訴，其上訴為無理
    由，應予駁回。
三、被告經合法傳喚，無正當理由而不到庭，爰不待其陳述，逕
    行判決。
四、據上論斷，應依刑事訴訟法第三百七十三條、第三百六十八
    條、第三百七十一條，判決如主文。
本案經檢察官乙○○到庭執行職務。
中　　華　　民　　國　　94　　年　　11　 　月　　2　　日
               刑事第四庭  審判長法　官　洪　耀　宗
                                 法　官　江　德　千
                                 法　官　劉　登　俊
上列正本證明與原本無異。
除施用第二級毒品部分不得上訴外，其餘得上訴。
如不服本判決應於收受送達後十日內向本院提出上訴書狀，其未
敘述上訴之理由者並得於提起上訴後十日內向本院補提理由書（
均須按他造當事人之人數附繕本）。
                                 書記官　粘　銘　環
中　　華　　民　　國　　94　　年　　11　　月　　3 　　日
附件
臺灣臺中地方法院刑事判決              94年度訴字第2321號
公  訴  人  臺灣臺中地方法院檢察署檢察官
被      告  甲○○  男32歲（民國○○年○月○日生）
                    身分證統一編號：Ｚ000000000號
                    住臺中市南屯區○○○路614巷3弄3號
上列被告因毒品危害防制條例案件，經檢察官提起公訴（九十四
年度毒偵字第二八五八號）及移送併辦（九十四年度毒偵字第三
九０五號），經本院合議庭裁定由受命法官獨任進行簡式審判程
序，判決如下：
    主    文
甲○○連續施用第一級毒品，處有期徒刑拾壹月，扣案之海洛因
壹包（驗餘淨重零點貳貳公克，空包裝重零點貳柒公克）沒收銷
燬之；又施用第二級毒品，處有期徒刑伍月。應執行有期徒刑壹
年貳月，扣案之海洛因壹包（驗餘淨重零點貳貳公克，空包裝重
零點貳柒公克）沒收銷燬之。
    犯罪事實
一、甲○○曾於民國九十一年間，因違反毒品危害防制條例案件
    ，經本院以九十一年度訴字第一七八七號判決分別判處有期
    徒刑十月、四月，定應執行有期徒刑一年確定，又於九十二
    年間，因竊盜案件，經本院以九十二年度易字第一一三六號
    判決判處有期徒刑七月確定，上開二罪經本院裁定應執行有
    期徒刑一年六月確定後，經入監執行，於九十四年二月二十
    五日因假釋付保護管束出監，至九十四年五月十日始因假釋
    付保護管束期滿（未構成累犯）；又前因施用毒品案件，經
    依本院以八十九年度毒聲字第二五七０號裁定送臺灣臺中看
    守所附設勒戒處所觀察勒戒後，認有繼續施用毒品之傾向，
    經依本院以八十九年度毒聲字第三四五三號裁定送臺灣臺中
    戒治所施以強制戒治一年，因執行成效良好，經依本院以八
    十九年度毒聲字第六九三四號裁定停止戒治所餘戒治期間付
    保護管束，復經本院依九十年度毒聲字第一四０九號撤銷停
    止戒治施以強制戒治期滿，經臺灣臺中地方法院檢察署檢察
    官於九十一年二月十八日以九十一年度戒毒偵字第六六號為
    不起訴處分確定；再因施用毒品案件，經臺灣臺中地方法院
    檢察署檢察官聲請本院裁定令入戒治處所施以強制戒治並提
    起公訴，而由本院以九十一年度毒聲字第二００九號裁定令
    入戒治處所施以強制戒治一年，並以九十一年度訴字第一七
    八七號判決分別判處有期徒刑十月、四月，定應執行有期徒
    刑一年確定。嗣甲○○經送臺灣臺中戒治所強制戒治，至九
    十二年十二月四日始因戒治期滿而出戒治所。詎其於假釋付
    保護管束期間，仍不思戒絕毒品，於強制戒治執行完畢釋放
    後五年內，復基於施用第一級毒品海洛因之概括犯意，自九
    十四年四月二十日上午八時許起，至九十四年五月三日晚上
    八時許止，在其停放於臺中市○○路旁之自小客車內，以將
    少許第一級毒品海洛因摻入開水，加以稀釋後，以針筒注射
    之方式，約每隔三、四日施用第一級毒品海洛因一次，連續
    施用數次；另基於施用第二級毒品甲基安非他命之犯意，於
    九十四年四月二十六日下午三時許，在其所有停放上開地點
    之自小客車內，以將甲基安非他命置於玻璃球吸食器內，以
    火燒烤產生煙霧，再吸食該煙霧之方法，施用第二級毒品甲
    基安非他命一次。嗣先後於九十四年四月二十一日上午八時
    五十分許及同年月二十八日上午九時三十四分許，在臺灣臺
    中地方法院檢察署觀護人室，經採尿送驗後因而查悉；另於
    九十四年五月四日晚上十時許，在臺中市○○路○段與進化
    路口為警查獲，並當場扣得甲○○所有供施用之第一級毒品
    海洛因一包（驗餘淨重０．二二公克，空包裝重０‧二七公
    克）。
二、案經臺灣臺中地方法院檢察署檢察官主動偵查起訴暨同署檢
    察官移送併辦。
    理    由
一、上揭犯罪事實，業據被告甲○○於本院審理時坦承不諱，而
    被告甲○○於九十四年四月二十八日在臺灣臺中地方法院檢
    察署觀護人室採尿送驗結果，呈甲基安非他命及嗎啡陽性反
    應，另於九十四年四月二十一日在臺灣臺中地方法院檢察署
    觀護人室採尿，及於同年五月四日為警查獲後採尿，經分別
    送驗結果亦均呈嗎啡陽性反應，此有詮昕科技股份有限公司
    出具之濫用藥物尿液檢驗報告二紙及中山醫學大學附設醫院
    藥物濫用檢測中心出具之尿液檢驗報告一紙附卷可稽，且有
    上開犯罪事實欄所載被告所有供施用之毒品海洛因一包（驗
    餘淨重０．二二公克，空包裝重０‧二七公克）扣案可稽，
    足見被告自白與事實相符，堪予採信。又被告前因施用毒品
    案件，經依本院以八十九年度毒聲字第二五七０號裁定送臺
　  灣臺中看守所附設勒戒處所觀察勒戒後，認有繼續施用毒品
    之傾向，經依本院以八十九年度毒聲字第三四五三號裁定送
    臺灣臺中戒治所施以強制戒治一年，因執行成效良好，經依
    本院以八十九年度毒聲字第六九三四號裁定停止戒治所餘戒
    治期間付保護管束，復經本院依九十年度毒聲字第一四０九
    號撤銷停止戒治施以強制戒治期滿，經臺灣臺中地方法院檢
    察署檢察官於九十一年二月十八日以九十一年度戒毒偵字第
    六六號為不起訴處分確定；再因施用毒品案件，經臺灣臺中
    地方法院檢察署檢察官聲請本院裁定令入戒治處所施以強制
    戒治並提起公訴，而由本院以九十一年度毒聲字第二００九
    號裁定令入戒治處所施以強制戒治一年，並以九十一年度訴
    字第一七八七號判決分別判處有期徒刑十月、四月，定應執
    行有期徒刑一年確定。嗣甲○○經送臺灣臺中戒治所強制戒
    治，至九十二年十二月四日始因戒治期滿而出戒治所等情，
    有被告之臺灣高等法院被告前案紀錄表、臺灣臺中地方法院
    檢察署刑案資料查註紀錄表及全國施用毒品案件紀錄表等各
    一份附卷可佐。是本件被告於強制戒治執行完畢釋放後五年
    內再犯施用毒品罪，事證已臻明確，被告施用毒品犯行堪予
    認定，應依法論科。
二、核被告所為，係犯毒品危害防制條例第十條第一項之施用第
    一級毒品罪及同條第二項之施用第二級毒品罪。又被告因施
    用海洛因、甲基安非他命毒品前之持有海洛因、甲基安非他
    命之低度行為，應為其施用之高度行為所吸收，均不另論罪
    。被告多次施用第一級毒品海洛因之行為，時間緊接，犯罪
    構成要件相同，顯係基於概括之犯意反覆為之，為連續犯，
    應依刑法第五十六條之規定論以一罪，並依法加重其刑。公
    訴人雖僅就被告於九十四年四月二十一日及二十八日採尿前
    四、五日內之某時之二次施用第一級毒品海洛因犯行提起公
    訴，然檢察官就犯罪事實一部起訴者，其效力及於全部，本
    件被告除檢察官前開所指二次施用第一級毒品海洛因之犯行
    外，自九十四年四月二十日起至同年五月三日止，其餘連續
    施用第一級毒品之犯罪事實，與檢察官起訴前揭論罪科刑之
    部分，具有連續犯之關係，已如前述，本院自應就屬於裁判
    上一罪之部分一併加以裁判；而併案之臺灣臺中地方法院檢
    察署九十四年度毒偵字第三九０五號甲○○連續施用第一級
    毒品犯行部分，雖未經起訴，惟與本件起訴之施用第一級毒
    品犯行，有連續犯之裁判上一罪關係，本院自得併予審理。
    被告所犯施用第一級毒品罪與施用第二級毒品罪，犯意各別
    ，犯罪構成要件互殊，應予分論併罰。爰審酌被告經觀察勒
    戒、強制戒治之處遇措施後，猶未能深切體認毒品危害己身
    之鉅，及早謀求脫離毒害之道，反而於出所後伺機再犯，未
    見有何收斂、警惕之意，足徵被告依賴毒品至深，自有使其
    接受相當時期監禁以敦化性情之必要，惟念及被告於法院審
    理時尚能坦承犯行，且施用毒品固戕害個人健康至深，然就
    他人權益之侵害仍屬有限，及其犯罪目的、手段、智識程度
    等一切情狀，分別量處如主文所示之刑，並定其應執行刑，
    以示懲儆。扣案之毒品海洛因一包（驗餘淨重０．二二公克
    、空包裝重０．二七公克）為第一級毒品，不論屬於犯人與
    否，應依毒品危害防制條例第十八條第一項前段規定沒收銷
    燬之。
據上論斷，應依刑事訴訟法第二百七十三條之一第一項、第二百
九十九條第一項前段，毒品危害防制條例第十條第一項、第二項
、第十八條第一項前段、第二十三條第二項，刑法第十一條、第
五十六條、第五十一條第五款，判決如主文。
中　　華　　民　　國　　94　　年　　8 　　月　　18　　日
                  刑事第十三庭  法  官  許月馨
上正本證明與原本無異。
如不服本判決，應於送達後十日內向本院提出上訴狀（須附繕本
），上訴於臺灣高等法院臺中分院。
中　　華　　民　　國　　94　　年　　8 　　月　　22　　日
                                書記官  詹東益
附錄論罪科刑法條
毒品危害防制條例
第十條第一項：施用第一級毒品者，處六月以上五年以下有期徒
刑。
第十條第二項：施用第二級毒品者，處三年以下有期徒刑。
